【裁判字號】    89,上易,1672
【裁判日期】    890821
【裁判案由】    恐嚇等
【裁判全文】
臺灣高等法院臺南分院刑事判決      八十九年度上易字第一六七二號  Ａ
      上  訴  人  臺灣雲林地方法院檢察署檢察官
      上  訴  人
      即  被  告  丙  ○  ○
      選任辯護人  簡  承  佑  律師
      被      告  甲  ○  ○
右上訴人等因被告等恐嚇等案件，不服臺灣雲林地方法院八十九年度易字第二三號
中華民國八十九年八月二十一日第一審判決（起訴案號：臺灣雲林地方法院檢察署八
十八年度偵字第五二二九號），提起上訴，本院判決如左：
      主      文
上訴駁回。
      事實及理由
一、本案經本院審理結果，認第一審對丙○○部分為科刑之判決，其認事用法及量刑
    均無不當，對甲○○部分為無罪之判決亦無不合，均應予維持，並引第一審判決
    書記載之事實、證據及理由（如附件）。
二、檢察官上訴意旨略稱：被告丙○○、甲○○二人共同持刀、槍前往乙○○住處分
    別為傷害及恐嚇行為，均為共同正犯云云；被告丙○○上訴意旨仍執前詞稱：本
    件案發時伊在家睡覺，未持刀傷害乙○○之身體云云。惟查原判決已敘明被告甲○○無故對空鳴槍，意在對其同伴丙○○表示不滿，並無恐嚇告訴人乙○○之犯
    意，而被告丙○○突然持刀刺傷告訴人乙○○之右大腿１×０．１公分、左手食
    指１×０．１公分，亦非被告甲○○所能預見，原審對甲○○部分為無罪之判決
    並無不合（甲○○另因違反槍砲彈藥刀械管制條例第七條第四項之未經許可持有
    手槍罪及第十二條第四項之未經許可持有子彈罪業經本院八十九年度訴緝字第一
    號判處有期徒刑七年，併科罰金新台幣三十萬元，並諭知於刑之執行完畢或赦
    免後，令入勞動場所，強制工作三年在案）。至被告丙○○傷害乙○○身體部分
    ，原判決亦敘明被告之犯行除經被害人乙○○指訴外，並有洪揚醫院診斷書可稽
    ，復經在場之楊申州於檢察官偵訊及原審審理時證述明白，查楊申州雖係被害人
    乙○○之妻舅，惟並係被告丙○○之表兄，此經楊申州於檢察官偵訊時陳明，其
    證言應無偏頗之虞；況被告丙○○於案發後曾備具和解書載稱：「丙○○日前因
    口角糾紛，引發事端而由甲方（乙○○）提出告訴在案，今日經雙方溝通協調、
    乙方（丙○○）提出道歉：：」云云，要求與乙○○和解，惟為乙○○所拒等情
    ，有該和解書在卷可稽，被告丙○○就此事實亦承認無訛，丙○○苟未傷害乙○○之身體，何以願意無端向乙○○道歉？是乙○○之指訴應屬實情。矧案發時乙○○係站在和室窗戶前與被告丙○○對話，其地勢較站在窗戶外地面之丙○○為
    高，此經被害人乙○○於原審供明，是被告丙○○自窗戶外向內刺傷乙○○之腿
    部，亦不悖常情；原審對丙○○部分為科刑之判決亦無不當。檢察官及被告丙○○之上訴均無理由，應予駁回。
三、據上論斷，應依刑事訴訟法第三百七十三條、第三百六十八條，判決如主文。
本案經檢察官王碧霞到庭執行職務。
中    華    民    國      八十九      年      十一      月      七      日
                                  臺灣高等法院臺南分院刑事第三庭
                                      審判長法官  黃    聰    明
                                            法官  林    勝    木
                                            法官  楊    省    三
右正本證明與原本無異。
不得上訴。
                                      法院書記官  陳    嘉    琍
中    華    民    國      八十九      年      十一      月      八      日


司法院資訊處製作；財團法人民間司法改革基金會備份。
